da: Handlingstype: Bolt-action; Knækløb; Halvautomatisk CO2; Lever-action; Pump-action; Revolver; Underlever; Anden
hr-HR: Vrsta radnje: Obrtno-čepni zatvarač; Prijelomna cijev; Poluautomatski na CO2; Polužni mehanizam; Pneumatska pumpa; Revolver; Donja poluga; Ostalo
fi: Toimintatyyppi: Pulttilukko; Taittopiippu; CO2-puoliautomaatti; Vipulukko; Pumpputoiminen paineilma; Revolveri; Alavipu; Muu
pt-PT: Tipo de ação: Ação por ferrolho; Cano basculante; Semiautomática a CO2; Ação por alavanca; Bomba pneumática; Revólver; Alavanca inferior; Outro
en: Action type: Bolt action; Break barrel; CO2 semi-automatic; Lever action; Pump pneumatic; Revolver; Underlever; Other
cs: Akční typ: Odsuvný závěr; Zlamovací hlaveň; Poloautomatické (CO2); Spodní páka (lever action); Pneumatické pumpovací; Revolver; Spodní nátah; Ostatní
nb: Handlingstype: Boltmekanisme; Knekkpipe; CO2 halvautomatisk; Bøylemekanisme; Pumpemekanisme; Revolver; Underspennarm; Annet
sv: Actiontyp: Cylinderrepeter; Brytpipa; CO2 halvautomatisk; Bygelrepeter; Pump-pneumatisk; Revolver; Underspännarm; Övrigt
zh-CN: 动作类型: 栓动; 折管式; CO2 半自动; 杠杆式; 泵动气压式; 左轮手枪; 下压杆式; 其他
es: Tipo de acción: Acción de cerrojo; Cañón basculante; Semiautomática de CO2; Acción de palanca; Neumática de bombeo; Revólver; Palanca inferior; Otro
el: Τύπος δράσης: Κινητού ουραίου (bolt action); Σπαστή κάννη; Ημιαυτόματο CO2; Επαναληπτικό με μοχλό (lever action); Επαναληπτικό πνευματικό (pump action); Περίστροφο; Μοχλός κάτω από την κάννη (underlever); Άλλο
ko: 작동 유형: 볼트 액션; 브레이크 배럴; CO2 반자동; 레버 액션; 펌프 뉴매틱; 리볼버; 언더레버; 기타
zh-TW: 操作類型: 栓動式; 折管式; CO2 半自動; 槓桿式; 泵浦氣動式; 左輪手槍; 下壓桿式; 其他
ro-RO: Tipul de acțiune: Cu repetiție (Bolt action); Țeavă basculantă; Semiautomată cu CO2; Cu repetiție (Lever action); Pneumatică cu pompă; Revolver; Cu levier inferior; Altele
nl: Actietype: Grendelactie; Knikloop; CO2 semi-automatisch; Hefboomactie; Pomppneumatisch; Revolver; Onderspanner; Overig
ru: Тип действия: Продольно-скользящий затвор; Переломный ствол; Полуавтоматика на CO2; Рычажного действия; Мультикомпрессионная пневматика; Револьвер; Подствольный рычаг; Другое
pl: Typ działania: Zamek czterotaktowy; Łamana lufa; Półautomatyczny na CO2; Zamek dźwigniowy; Pneumatyczny (pompka); Rewolwer; Dolny naciąg; Inne
lt-LT: Veiksmo tipas: Spynos mechanizmas; Nulenkiamas vamzdis; CO2 pusiau automatinis; Svirtinis mechanizmas; Pneumatinis pompinis; Revolveris; Apatinė svirtis; Kita
fr: Type d’action: À verrou; Canon basculant; Semi-automatique à CO2; À levier; Pompe pneumatique; Revolver; Levier inférieur; Autre
ja: アクションタイプ: ボルトアクション; ブレイクバレル; CO2セミオートマチック; レバーアクション; ポンプニューマチック; リボルバー; アンダーレバー; その他
de: Aktionstyp: Repetiersystem; Knicklauf; CO2 halbautomatisch; Unterhebelrepetierer; Vorkomprimierer (Pump-Pneumatik); Revolver; Unterhebelspanner; Andere
th: ประเภทกลไก: แบบลูกเลื่อน (Bolt action); แบบหักลำกล้อง (Break barrel); CO2 กึ่งอัตโนมัติ; แบบคานเหวี่ยง (Lever action); แบบปั๊มลม (Pump pneumatic); ลูกโม่; แบบง้างล่าง (Underlever); อื่นๆ
tr: Eylem türü: Sürgülü (Bolt action); Kırma namlu; CO2 yarı otomatik; Levyeli (Lever action); Pompalı pnömatik; Toplu tabanca (Revolver); Alttan kurmalı; Diğer
sl-SI: Vrsta dejanja: Sistem zaklepa (bolt-action); Prelomna cev (break-barrel); Polavtomatski na CO2; Sistem vzvoda (lever-action); Zračna pnevmatska (pump); Revolver; Spodnji vzvod (underlever); Drugo
bg-BG: Тип действие: Болтово действие; Чупеща се цев; CO2 полуавтоматично; Лостов механизъм; Пневматично с помпа; Револвер; Долен лост; Други
it: Tipo di azione: Bolt-action; Canna basculante; Semiautomatica a CO2; A leva; A pompa pneumatica; Revolver; Leva inferiore; Altro
pt-BR: Tipo de ação: Ação por ferrolho; Cano basculante; Semiautomática a CO2; Ação por alavanca; Bombeamento pneumático; Revólver; Alavanca inferior; Outros
vi: Loại hành động: Bolt action; Bẻ nòng; Bán tự động dùng CO2; Lever action; Bơm khí nén; Ổ quay (Revolver); Cần gạt dưới nòng; Khác
hu: Művelet típusa: Forgótolózáras; Csőletörős; Félautomata (CO2); Alsókulcsos; Pumpás pneumatikus; Revolver; Alsókaros; Egyéb
sk-SK: Typ akcie: Opakovacia s odsuvným záverom; Zlamovacia; Poloautomatická (CO2); Spodná páka (Lever action); Pneumatická s pumpou; Revolver; Spodný náťah; Iné